Walter Gomez

- Mendoza, Argentina
- ™ waltergomez75@gmail.com in LinkedIn
 - - **★** Portfolio

Sobre mi

Soy un desarrollador full-stack con más de 30 años de experiencia en finanzas y administración. Como experto en finanzas, he liderado equipos, administrado presupuestos y diseñado estrategias financieras exitosas. Ahora, como desarrollador full-stack, puedo aplicar esas habilidades para diseñar soluciones de software eficientes y rentables. Tengo habilidades técnicas sólidas lenguajes de programación como HTML, CSS, JavaScript, Python y Java. Y en frameworks como React, Node.js y Flask. Sumado a mis habilidades blandas que son fundamentales para un buen desempeño en cualquier trabajo: comunicador efectivo, capacidad de liderazgo y resolución de problemas, y siempre estoy buscando maneras de mejorar. Soy un jugador de equipo confiable y un líder entusiasta, y me apasiona trabajar en proyectos innovadores y de vanguardia. Si busca a alguien que pueda brindar una combinación única de habilidades técnicas y de liderazgo, no busque más. Estoy seguro de que puedo hacer una contribución valiosa a su equipo y llevar su empresa al siguiente nivel.

Educación

FullStack Java, Oracle ONE -Alura Latam ☑ 04/2022 – 10/2022 | Mendoza, Argentina Front End - Back End (HTML, CSS, JavaScript, nodejs, react, Java)

Python Incial a Experto con FrameWork
Django, Flask, *Udemy - e learning*01/2022 – 05/2022 | Mendoza, Argentina
Python (variables, POO, funciones, CRUD, con framework Django y Flask, 71 hs. aprobado)

Experiencia Profesional

Fullstack Developer / Consultor financiero,

Freelancer

01/2023 – present | Mendoza, Argentina desarrollo de app y software aplicados a administración y finanzas

Jefe Administrativo-Financiero,

Altos de Vistalba S.A. 12/2008 – 12/2022 | Mendoza, Argentina Gestión de administración y finanzas (4 personas a cargo)

MV Soc. de Bolsa S,A., Mandatario bursátil - Operador mercado capitales
2012 – 2017 | Mendoza, Argentina
Reestructuración de la empresa,
administración de carteras de inversión,
desarrollo de productos de financiamiento a
PyMEs. Operador de futuros y opciones (5
personas a cargo).

Operador de Mesa de Operaciones - Analista de inversiones, *CIBSA*

2002 – 2007 | Cdad. Aut. de Bs. As., Argentina Trading de activos financieros (bonos, acciones, monedas), administración de carteras de inversión, desarrollo de productos de financiación para empresas, confección de research de mercados, estrategias con futuros y opciones. Consultado por medios de prensa, radio y TV: DYN, Nosis, Cronistas Comercial, Ámbito financiero, Página 12, Clarín, etc.

Operador Sr. de Mesa de Dinero - Analista de inversiones, *CORPBANCA S.A.*

1997 – 2001 | Cdad. Aut. de Bs.As., Argentina Administración de cartera de inversión del Banco, (12 personas a cargo), trading de activos financieros (bonos, acciones y monedas) y en mercado de futuros y opciones. Capacitador de oficiales de inversión.

Jefe de Departamento Mercado de Capitales, *Banco BUCI S.A.*

1992 – 1997 | Mendoza, Argentina Administración de cartera de inversión del banco (8 personas a cargo), gestión comercial con clientes, desarrollo de productos de financiamiento para nuevos emprendimientos. Asesoramientos a sector vinculados con la actividad de riesgo.

JavaScript - Inicial a Experto,

Udemy - e learning 12/2021 – 01/2022 | Mendoza, Argentina JavaScript (variables, lógica de programación, POO, funciones, Callback, CRUD básico, 36hs. aprobado)

FullStack Java,

EGG Cooperation - Gobierno de Mendoza 06/2021 – 11/2021 | Mendoza, Argentina Front End -Back End (HTML,CSS, Java, JDBC, MVC, framework Sprint Boot-Security- 500hs. aprobado)

Experto Universitario en PHP-MySQL,

UTN FRBA - e Learning 11/2018 – 08/2019 Cdad Aut. de Bs.As., Argentina Front End (HTML, CSS, PHP, MySQL base de datos relacionales, framework Codelgniter, 180hs. aprobrado)

Idóneo de Mercado de Capitales,

UTN FRBA - e Learning
02/2016 – 05/2016
Cdad Aut de Bs.As., Argentina
Marco legal de Mercado de Capitales, análisis
técnico y fundamentals, herramientas
financieras (excel) , sistema bursátil argentino.
94hs. aprobado

Administración de Empresas,

Cs. Económicas (Univ. Nac. de Cuyo - Mendoza) 1986 – 1990 | Mendoza, Argentina 22 materias de 30 materias aprobadas.

Python, Data Science en OCI y Oracle Analytics-ONE, Alura Latam-Oracle ☑ 09/2022 – 11/2022 | San Pablo, Brasil Desarrollo de analisis de datos a traves de Cloud con Oracle Analytics

Univ Java Cero a Experto-Spring
Framework-Spring BootJDBC-JPA-Hibernate-Html-CSS-Javascript,
Udemy e-Learning
11/2022 – 02/2023 | Mendoza, Argentina
desarrollo app Crud con contenido Web en
producción
duración 106hs. + 74 hs. aprobado

Encargado de Administración,

BUCI BURSÁTIL S.A.

1992 – 1997 | Mendoza, Argentina Gestión de Administración (4 personas a cargo), gestión de inversiones de activos financieros en forma conjunta con el Banco BUCI. Colocación de obligaciones negociables de PyMEs. Confección de research de mercados, y dictado de cursos a oficiales de inversión.

Jefe de Impuestos,

Triunfo Coop de Seguros Ltda. 1990 – 1992 | Mendoza, Argentina Liquidación de impuestos nacionales y provinciales, soporte al dpto. de administración.

Administrativo,

Mercado de Valores de Mendoza S.A. 1986 – 1990 | Mendoza, Argentina Tareas administrativas, operatoria con Caja de Valores S.A., confección de balances, supervisión de agentes y sociedades de bolsa.

. . . .

Idioma

Español

nativo

Inglés

intermedio (B1-B2)

Skills

Frond End (HTML, CSS, JavaScript), **Python** (framework Flask-Django), **Java** (POO, JDBC, JPA, Sprint Boot, Sprint Security),

JavaScript (framework React, Nodejs),
PHP - MySQL (Codelgniter),
Postgresql (base de datos),
Oracle Cloud (Desarrollo de app con acceso a la nuev)